臺灣嘉義地方法院民事判決　98年度簡上字第33號
上　訴　人　黃金謀
訴訟代理人　黃重福
視同上訴人　黃福勝
　　　　　　黃玉村
　　　　　　黃桂花黃頂之繼承.
　　　　　　黃桂蘭黃頂之繼承.
　　　　　　黃東平黃頂之繼承.
　　　　　　黃梅桂黃頂之繼承.
　　　　　　黃高能黃頂之繼承.
　　　　　　黃淑惠黃頂之繼承.
　　　　　　黃秀娟黃頂之繼承.
　　　　　　黃雯鴻黃頂之繼承.
　　　　　　黃兆輝黃頂之繼承.
　　　　　　黃鴻昌黃頂之繼承.
　　　　　　黃警雄黃頂之繼承.
　　　　　　張美蓮吳高燕之承.
訴訟代理人　張文冠
　　　　　　黃蔡水仙
　　　　　　黃春欽
　　　　　　黃丁水
　　　　　　黃永芳
　　　　　　黃肯堂
視同上訴人　黃柏松
　　　　　　黃柏勳
　　　　　　黃淑珍
　　　　　　黃焜煌
　　　　　　鄭木山
　　　　　　黃振吉黃耀宗之繼.
　　　　　　黃振風黃耀宗之繼.
被上訴人　　吳鴻輝
上列當事人間請求分割共有物事件，上訴人對於民國98年2月27
日本院朴子簡易庭97年度朴簡字第73號第一審判決提起上訴，本
院於民國100年3月7日言詞辯論終結，判決如下：
    主  文
原判決除第一項、第四項外均廢棄。
上開廢棄部分，兩造共有坐落於坐落嘉義縣東石鄉○○○段七一
地號土地，面積二一○八八平方公尺土地，按附圖四（嘉義縣朴
子地政事務所收件日期文號九十九年七月二十一日朴測土字第一
二一一○○號複丈成果圖）所示分割，即：
(一)、編號Ａ部分，面積二○八八點九四平方公尺，分歸視同上
      訴人黃振吉、黃振風、黃永芳、黃肯堂、黃柏松、黃柏勳
      、黃淑珍、黃焜煌、鄭木山共同取得，並按原應有部分比
      例之比例繼續保持共有。
(二)、編號Ｂ部分，面積八六六點三五平方公尺，分歸視同上訴
      人黃丁水取得。
(三)、編號Ｃ部分，面積三四六五點五七平方公尺，分歸被上訴
      人吳鴻輝取得。
(四)、編號Ｄ部分，面積二二四二點八四平方公尺，分歸上訴人
      黃金謀取得。
(五)、編號Ｅ部分，面積一二九九點五三平方公尺平方公尺，分
      歸視同上訴人黃春欽取得。
(六)、編號Ｆ部分，面積一二九九點五三平方公尺，分歸視同上
      訴人黃玉村取得。
(七)、編號Ｇ部分，面積一二九九點五三平方公尺，分歸視同上
      訴人黃福勝取得。
(八)、編號Ｈ部分，面積一二九九點五三平方公尺，分歸視同上
      訴人黃蔡水仙取得。
(九)、編號Ｉ部分，面積二三一○點二八平方公尺，分歸視同上
      訴人張美蓮取得。
(十)、編號Ｊ部分，面積一一五五點一四平方公尺，分歸視同上
      訴人黃桂花、黃桂蘭、黃東平、黃梅桂、黃高能、黃淑惠
      、黃秀娟、黃雯鴻、黃兆輝、黃鴻昌及黃警雄共同取得，
      並保持公同共有。
(十一)、編號Ｋ部分，面積三七六○點七六平方公尺，為通路，
        分歸兩造共同取得，並按原應有部分比例之比例繼續保
        持共有。
兩造應依附表一所示互為補償。
訴訟費用由兩造按附表二所示負擔。
    事 實 與 理 由
壹、程序方面：
一、按分割共有物之訴為必要共同訴訟，其訴訟標的對於各共有
    人必須合一確定，本件雖僅上訴人黃金謀提起上訴，但其在
    原審同造之其餘被告，仍應列為視同上訴人，合先敘明。
二、按訴訟繫屬中為訴訟標的之法律關係，雖移轉於第三人，於
    訴訟無影響。但第三人如經兩造同意，得聲請代當事人承當
    訴訟。前項但書情形，僅他造不同意者，移轉之當事人或第
    三人得聲請法院以裁定許第三人承當訴訟；又訴狀送達後，
    原告不得將原訴變更或追加他訴，但訴訟標的對於數人必須
    合一確定時，追加其原非當事人之人為當事人者，不在此限
    ，民事訴訟法第254條第1項、第2項、第255條第1 項第5 款
    分別定有明文。經查，視同上訴人吳高燕於本件訴訟繫屬中
    ，將其所有坐落嘉義縣東石鄉○○○段71地號土地所有權應
    有部分15分之2 移轉登記予張美蓮，嗣張美蓮聲請代視同上
    訴人吳高燕承當訴訟，而被上訴人表示同意，於法並無不合
    ，爰由張美蓮為視同上訴人吳高燕之承當訴訟人續行訴訟；
    另視同上訴人黃耀宗於本件訴訟繫屬中即民國99年9月22 日
    死亡，黃振吉、黃振風為其繼承人並登記為系爭土地所有權
    人等情，有土地登記謄本在卷可稽，並經繼承人黃振吉、黃
    振風於100年1月31日具狀聲明由渠等承受訴訟，揆諸上開規
    定，核無不合，應予准許。
三、視同上訴人黃福勝、黃玉村、黃桂花、黃桂蘭、黃東平、黃
    梅桂、黃高能、黃淑惠、黃秀娟、黃雯鴻、黃兆輝、黃鴻昌
    、黃蔡水仙、黃春欽、黃丁水、黃永芳、黃肯堂、張美蓮、
    黃柏松、黃柏勳、黃淑珍、黃焜煌、黃振吉、黃振風經合法
    傳喚未於最後言詞辯論期日到場，核無民事訴訟法第386 條
    各款所列情形，爰依被上訴人之聲請，由其一造辯論而為判
    決。
貳、實體方面：
一、上訴人及視同上訴人等關於分割方法之意見：
（一）上訴人主張：依附圖三即嘉義縣朴子地政事務所收文日期
      文號98年6月12日朴測土字第83800號之複丈成果圖之分割
      方案分割：
    1.上訴人所提分割方案與原判決分割方案相同，形狀方整，
      均面臨西側之道路，便於利用，然上訴人之分割方案可確
      保各共有人既有使用位置不變，反之原判決方案將使共有
      人既有使用位置有所變動，致共有人間位置交換及互有補
      償情事，變動過大，徒生爭執。
    2.如原判決附圖一所示編號D部分土地係訴外人萬善宮之廟
      埕，其上建有公園並綠化環境及供廟會慶典、鄉民休憩之
      用。該宮係地方信仰中心，乃集資向上訴人購置土地，惟
      因受限法令，致買受多年，迄未辦理移轉登記，今被上訴
      人所提分割方案將萬善宮使用部分南移，分配於原判決方
      案即附圖一編號B部分土地，將使廟埕與萬善宮差距甚遠
      ，使用不便；且其上萬善宮所建公園、綠化環境設施倘分
      配予他共有人而遭移他用，將遭拆除破壞，足使公帑浪費
      ，亦使鄉民喪失休憩處所，足見原判決方案之不可採。
    3.上訴人所提分割方案即附圖三將視同上訴人鄭木山與黃永
      芳等人分配於編號A部分土地維持共有，視同上訴人黃丁
      水分配於編號B部分土地，視同上訴人吳鴻輝分配於編號C
      部分土地，視同上訴人黃金謀分配於編號D部分土地，其
      既有使用位置不變，且視同上訴人鄭木山未分割為單獨所
      有，不致違反農業發展條例及相關法令規定，對各共有人
      均無不利。
（二）視同上訴人黃福勝、黃玉村、黃蔡水仙則以：同意上訴人
      所提之分割方案，對關於補償與否無意見。
（三）視同上訴人黃永芳、黃肯堂、黃柏松、黃柏勳、黃淑珍及
      黃焜煌、黃振吉、黃振風、鄭木山則以：同意上訴人所提
      之分割方案，並願意按原應有部分比例保持共有；其中視
      同上訴人黃柏松認為歐亞不動產鑑價報告並無必要，因共
      有人均使用各自原有之地方，沒有必要補償，視同上訴人
      鄭木山亦不贊成補償。
（四）視同上訴人黃春欽則以：沒有意見，兩個方案都可以，但
      贊成補償。
（五）視同上訴人張美蓮（吳高燕之承受訴訟人）則以：希望採
      附圖四即嘉義縣朴子地政事務所收件日期文號99年7月21
      日朴測土字第121100號複丈成果圖），即分配於臨路之部
      分，面寬可以有9或10米，不然車子進來轉彎時會有危險
      ，並能保留建物及道路，如建物僅需拆掉一點點尚可同意
      ，補償部分僅需補償分到水地之共有人。
（六）視同上訴人黃警雄則以：不同意視同上訴人張美蓮提出之
      附圖四分割方案，希望依上訴人提出之附圖三分割方案，
      理由如下：
    1.本件既依共有人既有位置分配，則附圖三所示分割方案關
      於編號I部分土地應分配予黃頂（即繼承人黃桂花等11人
      ），編號J部分土地應分配予張美蓮，方符實際。
    2.且編號J 位置西側緊鄰道路又為大轉彎，該路段係人車往
      來頻繁之道路，因視同上訴人張美蓮之應有面積達
      2310.28 平方公尺，分配之土地面積較黃頂（即繼承人黃
      桂花等11 人）應有面積1155.14平方公尺面積寬度為大，
      考量安全問題，應將視同上訴人張美蓮分配於編號J位置
      。
    3.再者，黃頂之繼承人有黃桂花等11人，日後辦理繼承登記
      亦有土地再行細分情形，寬度更形狹小，故將黃頂（繼承
      人黃桂花等11人）分配於編號I位置較適當。
    4.希望分配之土地不要全部在溝渠裡，如僅3 分之1 在溝渠
      裡尚可接受，對關於補償與否無意見，但仍希望分配到陸
      地非水地，如分配到陸地願意補償他共有人。
（七）視同上訴人黃丁水、黃桂花、黃桂蘭、黃東平、黃梅桂、
      黃高能、黃淑惠、黃秀娟、黃雯鴻、黃兆輝、黃鴻昌經合
      法通知未於言詞辯論期日到場，亦無提出書狀為何聲明、
      陳述。
二、被上訴人同意上訴人所提之分割方案，惟認補償金太高，則
    以下列情詞置辯：
（一）建議捨棄共有人間相互補償，僅同意於分割分配後補償分
      配到水地即編號I 、J 部分之共有人，其理由如下：
    1.原審法官於庭訊時曾向共有人（除黃頂即繼承人黃桂花等
      11人外）各別詢問是否應為補償，共有人黃福勝、黃玉村
      、黃春欽、黃丁水、吳高燕等均向原審法官表明不需補償
      ，祇要把共有物分割完成即可。
    2.原審法官認為共有人黃頂即繼承人黃桂花等11人所分配之
      水塘土地其價值不如其他共有人所分配之農地，應為補償
      ，並於庭訊時徵詢共有人（除黃頂即繼承人黃桂花等11人
      外）意見，是否自行洽請估價師鑑價或由法院代請估價師
      鑑價，共有人均表明同意由法院代請估價師鑑價。鈞院並
      於97年12月24日以嘉院和民朴乙97年度簡字第73號函歐亞
      不動產估價師聯合事務所，略以：「請貴所於98年1 月20
      日前鑑定坐落嘉義縣東石鄉○○○段七一地號土地，如依
      朴子地政事務所於97年10月21日製作之分割方案圖分割後
      ，編號Ｊ之土地價值是否低於其他編號之土地？如是，其
      他共有人取得編號Ｊ土地之公同共有人應為多少之補償？
      惠覆。」，可茲證明原審有意補償編號J 之土地價值，其
      他共有人不必相互補償。
    3.經於98年1 月29日被上訴人致電向歐亞不動產估價師聯合
      事務所對其估價報告書中之共有人間應為互相補償提出異
      議，指其違背鈞院函文旨意，而該所承辦人表示：係製作
      估價報告書之必要作業程序，始能精確核算補償金，故需
      將共有人間相互補償金額明細表詳加臚列，以供法院參考
      ，並於明細表下特別書明「共有人黃頂（黃桂花等11人）
      應得補償新臺幣（下同）84,714元」，可茲證明該事務所
      亦以補償編號J土地共有人黃頂（即繼承人黃桂花11人）
      。
    4.依嘉義縣朴子地政事務所98年6 月22日土地複丈成果圖，
      各共有人均依原土地登記謄本面積（扣除被外人占用面積
      編號Ｋ）之百分比分割分配，分割後之10筆土地均為共有
      人原使用管理序位地點，且均面向12米道路，分配土地面
      積並無增減，亦非土地買賣，依法不應互為補償，僅應補
      償分配到土地價值較差之共有人。若依歐亞不動產估價師
      聯合事務所估價作業程序之判斷方法，擇以3 筆略大農地
      面積（即編號A 、C 、D ）去補償其他7 筆略小農地面積
      （即編號B 、E 、F 、G 、H 、I 、J ）之核算方式，似
      有違公平正義、善良習俗，因各共有人農地面積大小，係
      依土地登記謄本所登記面積辦理分配，大農地面積共有人
      並無違反法令或相關規定需被追究補償小農地面積共有人
      ，況大農地比小農地投入較多人力及物力，惟其平均收益
      相等，又分割序位均在原有使用管理位置，均面臨12米公
      用道路，且相鄰農地公告現值每平方公尺均等值，亦非建
      地，無法適用建築技術建築設計施工編第1 條第4 款之建
      敝率及第161 條容積率相關規定，顯然無地上物收益懸殊
      或不均之問題需作互為補償，在同區域、同環境、同地段
      狀況下，不應以宗地之面積、面臨道路寬窄、深度去推估
      農地以外價值。另共有人之土地取得有買賣、繼承等原因
      ，如編號A ，以繼承及買賣取得，共有人有8 人，該筆土
      地僅作合併，未請求分割，如請求分割，則其個別面積恐
      最小，豈非變成被補償對象，另編號C 原繼承人共有7 人
      ，經協商指定1 人登記繼承，如7 人登記請求分配分割，
      則個別面積變小，亦變成被補償對象。因此選擇編號A 、
      C 、D 作為補償對象，顯然於法無據，有違公平正義。
    5.於分割後同意補償分配到水地即編號I 、J 部分之共有人
      ，因其具有不動產估價技術規則第1 章第2 條第1 項第16
      款「個別因素：指不動產因受本身條件之影響，而產生價
      格差異之因素。」之事實要件存在。至於同地號內之其他
      土地（即分配到編號A 、B 、C 、D 、E 、F 、G 、H 部
      分）則無上述個別因素存在，況且其區域因素及個別因素
      均相同，如同一個鄉區域、同一個地號之屬地、同一面臨
      12公尺道路、同為農業區旱地、同一土地公告現值等，其
      單位面積價值均等，無從加以比較，亦無任何法令可作為
      相互補償之依據。
（二）歐亞不動產估價師聯合事務所所為之估價作業，曾於98年
      1 月19日在鈞院一審朴子簡易庭時，其000000000 號估價
      報告書發生嚴重錯誤，經於98年2 月2 日陳報鈞院一審朴
      子簡易庭轉請更正在案，今二審之估價報告書除數據修正
      外均與一審雷同，被上訴人認為在同一地號對其屬地做比
      較相互補償，已逾越不動產估價技術規則之相關規定，難
      令人信服。
（三）並聲明：1.駁回上訴。2.訴訟費用由上訴人負擔。
三、本院之判斷：
（一）按共有物之分割，依共有人協議之方法行之。分割之方法
      不能協議決定，或於協議決定後因消滅時效完成經共有人
      拒絕履行者，法院得因任何共有人之請求，命為下列之分
      配：一、以原物分配於各共有人。但各共有人均受原物之
      分配顯有困難者，得將原物分配於部分共有人。二、原物
      分配顯有困難時，得變賣共有物，以價金分配於各共有人
      ；或以原物之一部分分配於各共有人，他部分變賣，以價
      金分配於各共有人。以原物為分配時，如共有人中有未受
      分配，或不能按其應有部分受分配者，得以金錢補償之。
      以原物為分配時，因共有人之利益或其他必要情形，得就
      共有物之一部分仍維持共有。民法第824條第1至4項定有
      明文。另分割方法，法院除可自由裁量，亦應參酌當事人
      之聲明、共有物之性質、使用現況、價格、經濟效用及全
      體共有人之利益等因素，而為適當之分配，要以維持全體
      共有人之公平為標準。經查：
    1.查系爭土地西側臨約1公尺寬水溝及約10公尺寬之道路，
      北側臨約8公尺寬水溝、東側為廢棄空地，南邊臨約4、5
      公尺寬道路，土地上堆有許多座蚵殼，並有一座墳墓及許
      多建物，現況及地上物坐落位置如附圖二所示等情，業經
      原審法官會同地政人員到場勘驗屬實，有勘驗筆錄、嘉義
      縣朴子地政事務所96年5月8日複丈成果圖及現場照片在卷
      可憑，原審分割方案雖各共有人所分得之道路均有出入道
      路，且土地形狀方整便於利用，惟將使得向視同上訴人黃
      金謀購買土地並已有公園設施於其上之萬善宮必須拆除，
      不符合共有人之利益及社會經濟效用，並非妥適。
    2.上訴人所提出之附圖三分割方案將視同上訴人鄭木山劃與
      視同上訴人黃永芳等人共有，而視同上訴人黃金謀改為單
      獨所有外，其餘共有人分得之位置進行上下調整，則萬善
      宮所有之建物設施即可保留而無須拆除，除視同上訴人張
      美蓮表示不同意外，其餘到場表示意見之共有人皆表示同
      意，且視同上訴人黃丁水、黃永芳、黃肯堂、黃柏松、黃
      柏勳、黃淑珍、黃焜煌、鄭木山、黃振吉、黃振風亦同意
      保持共有等情，則其分割方案大致係依系爭土地上之建物
      坐落位置及原共有人使用位置分割，分割後之土地形狀方
      整，均面臨西側之道路，便於利用，故除視同上訴人張美
      蓮與黃頂（即繼承人黃桂花等11人）分得部分外，該方案
      尚屬可採。
    3.至視同上訴人張美蓮與黃頂（即繼承人黃桂花等11人）分
      得部分，上訴人變更原審判決分割位置，將兩者對調，惟
      查依據上訴人所提之附圖三分割方案，視同上訴人張美蓮
      所有建物（即原審所測量之嘉義縣朴子地政事務所96 年5
      月8日複丈成果圖上編號15、16、17）及橋樑均將遭拆除
      ，有嘉義縣朴子地政事務所收文日期文號98年11月30日朴
      測土字第176200號複丈成果圖及該所99年4月28日朴地測
      字第0990003031函可按，不符合共有人之利益及社會經濟
      效用，並無可採，應予以修正，該部分改採原審方案，且
      該方案視同上訴人黃警雄於原審判決後並未上訴，且於本
      院準備程序亦表示與其他保持共有之共有人並未使用該土
      地等情，基於共有人之利益及社會經濟效用，故本院認應
      重新繪圖並改採附圖四之分割方案（嘉義縣朴子地政事務
      所收件日期文號99年7月21日朴測土字第121100號複丈成
      果圖）。
（二）按法院裁判分割共有物，除應斟酌各共有人之利害關係，
      及共有物之性質外，尚應斟酌共有物之價格，倘共有人中
      有不能按其應有部分受分配，或所受分配之不動產，其價
      格不相當時，法院非不得命以金錢補償之（最高法院57年
      臺上字第2117號判例要旨參照）。經查：
   1. 附圖四方案分割結果，視同上訴人黃頂（即繼承人黃桂花
      等11人）所分得部分靠近水溝，且有部分為水地，衡諸一
      般經驗法則，該兩造分得之土地價值自有不同，分得土地
      價值較高者，自應以金錢補償分得價值較低者，始得謂公
      平。本院以附圖四所示分割方案囑託歐亞不動產估價師聯
      合事務所鑑定依附圖四分割後，各宗土地之價值及共有人
      分割後，應做如何之補償，經該事務所以99年11月2日（
      99 ）嘉歐字第027號函檢附報告書（外放），該報告書除
      補償視同上訴人黃頂（即繼承人黃桂花等11人）外，尚有
      補償其他共有人情形，有該報告可稽。
    2.本院審酌系爭報告書鑑定人評估分割後各筆土地條件分析
      表列有：寬深度、所面臨道路、臨路情形、面積、土地形
      狀、地上建物等情況，各分割後土地之條件除視同上訴人
      張美蓮及黃警雄等人外，其餘面臨所面臨道路、臨路情形
      均相當，應無價值高低之區分，至於寬深度、面積、土地
      形狀、地上建物是根據各共有人之應有部分及土地使用現
      況而定分割面積及位置，不宜列入土地價值之估價因素之
      中，故本院不採上開鑑定報告結論，僅就視同上訴人黃頂
      （即繼承人黃桂花等11人）所分得之土地價值較其應有部
      分減少部分，命其他共有人補償，先予敘明。
    3.經查視同上訴人黃頂（即繼承人黃桂花等11人）依其應有
      部分應分得之持份價值為478,240元，惟其等分配土地價
      值僅為381,843元，有上開報告可按，故就其價值差額命
      其他共有人補償如附表一所示。
四、綜上，被上訴人為系爭土地之共有人，系爭土地復查無使用
    目的不能分割或契約訂有不能分割期限等情事，從而，被上
    訴人以兩造無法協議分割，本於現行民法第823條第1項前段
    之規定提起本訴，訴請裁判分割，為有理由，應予准許。又
    本院審酌前揭所論述系爭土地之整體利用、共有人之利益、
    兩造分割方案之優劣、意願等情，認以附圖四方案分割始為
    妥適。原審採附圖一方案分割，尚有未洽，所持之分割方案
    即無可維持，上訴意旨指摘原判決所採之分割方法不當，聲
    明廢棄，為有理由，應由本院將原判決所採之分割方法廢棄
    ，採如附圖四所示方法分割，並就兩造共有人間分受土地價
    值差額之補償金額，諭知如主文第2項、第3項所示。
五、末按因共有物分割、經界或其他性質上類似之事件涉訟，由
    敗訴當事人負擔訴訟費用顯失公平者，法院得酌量情形，命
    勝訴之當事人負擔其一部，民事訴訟法第80條之1定有明文
    。查本件分割，惟因分割方法兩造無法達成協議，各當事人
    就其分割方法之主張、陳述及其他訴訟行為按當時之訴訟程
    度均為伸張或防衛權利所必要，本院認本件訴訟費用應由兩
    造按其等就系爭土地原應有部分之比例如附表二負擔，始為
    適當。
六、末查兩造其餘之主張或舉證，經核均與本件判斷之結果不生
    影響，爰不逐一論述，附此敘明。
七、據上論結，本件上訴為有理由，依民事訴訟法第436條之1第
    3 項、第450條、第78條、第80條之1，判決如主文。
中    華    民    國    100     年    3     月   21    日
                  民事第一庭  審判長法  官  林芮伶
                                    法  官  林望民
                                    法  官  李文輝
以上正本係照原本作成。
本判決不得上訴。
中    華    民    國    100     年    3     月   21    日
                                    書記官  許龍崑
附表一：
  應受補償人及合計金額：黃頂繼承人應受補償96,397元
  應補償之人及分列金額：吳鴻輝應補償黃頂繼承人20,657元
                        黃振吉應補償黃頂繼承人902元
                        黃振風應補償黃頂繼承人902元
                        黃永芳應補償黃頂繼承人1,805元
                        黃肯堂應補償黃頂繼承人1,805元
                        黃伯松應補償黃頂繼承人902元
                        黃伯勳應補償黃頂繼承人902元
                        黃淑珍應補償黃頂繼承人902元
                        黃焜煌應補償黃頂繼承人902元
                        黃金謀應補償黃頂繼承人13,370元
                        鄭木山應補償黃頂繼承人3,429元
                        黃丁水應補償黃頂繼承人5,164元
                        黃玉村應補償黃頂繼承人7,746元
                        黃福勝應補償黃頂繼承人7,746元
                        黃蔡水仙應補償黃頂繼承人7,746元
                        黃春欽應補償黃頂繼承人7,746元
                        張美蓮應補償黃頂繼承人13,771元
附表二：
┌──┬────┬──────────┬──────────┐
│編號│共有人  │    應有部分比例    │ 訴訟費用分擔比例   │
├──┼────┼──────────┼──────────┤
│ 1  │吳鴻輝  │        1/5         │ 同左               │
├──┼────┼──────────┼──────────┤
│ 2  │黃振吉  │   200000/00000000  │ 同左               │
├──┼────┼──────────┼──────────┤
│ 3  │黃振風  │   200000/00000000  │ 同左               │
├──┼────┼──────────┼──────────┤
│ 4  │黃永芳  │   400000/00000000  │ 同左               │
├──┼────┼──────────┼──────────┤
│ 5  │黃肯堂  │   400000/00000000  │ 同左               │
├──┼────┼──────────┼──────────┤
│ 6  │黃柏松  │    40000/0000000   │ 同左               │
├──┼────┼──────────┼──────────┤
│ 7  │黃柏勳  │    40000/0000000   │ 同左               │
├──┼────┼──────────┼──────────┤
│ 8  │黃淑珍  │   200000/00000000  │ 同左               │
├──┼────┼──────────┼──────────┤
│ 9  │黃焜煌  │   200000/00000000  │ 同左               │
├──┼────┼──────────┼──────────┤
│ 10 │黃金謀  │ 00000000/000000000 │ 同左               │
├──┼────┼──────────┼──────────┤
│ 11 │鄭木山  │   760000/00000000  │ 同左               │
├──┼────┼──────────┼──────────┤
│ 12 │黃丁水  │        1/20        │ 同左               │
├──┼────┼──────────┼──────────┤
│ 13 │黃玉村  │        3/40        │ 同左               │
├──┼────┼──────────┼──────────┤
│ 14 │黃福勝  │        3/40        │ 同左               │
├──┼────┼──────────┼──────────┤
│ 15 │黃蔡水仙│        3/40        │ 同左               │
├──┼────┼──────────┼──────────┤
│ 16 │黃春欽  │        3/40        │ 同左               │
├──┼────┼──────────┼──────────┤
│ 17 │張美蓮  │        2/15        │ 同左               │
├──┼────┼──────────┼──────────┤
│ 18 │黃桂花  │  公同共有8/120     │ 8/120 連帶負擔     │
├──┼────┤ （黃頂之繼承人）   │                    │
│ 19 │黃桂蘭  │                    │                    │
├──┼────┤                    │                    │
│ 20 │黃東平  │                    │                    │
├──┼────┤                    │                    │
│ 21 │黃梅桂  │                    │                    │
├──┼────┤                    │                    │
│ 22 │黃高能  │                    │                    │
├──┼────┤                    │                    │
│ 23 │黃淑惠  │                    │                    │
├──┼────┤                    │                    │
│ 24 │黃秀娟  │                    │                    │
├──┼────┤                    │                    │
│ 25 │黃雯鴻  │                    │                    │
├──┼────┤                    │                    │
│ 26 │黃兆輝  │                    │                    │
├──┼────┤                    │                    │
│ 27 │黃鴻昌  │                    │                    │
├──┼────┤                    │                    │
│ 28 │黃警雄  │                    │                    │
└──┴────┴──────────┴──────────┘